# 某制药企业向另一制药企业

提问人：yahmm 时间：2012-06-28 11:10:46
购买了某一药品的生产批准文号，该文号已在药监局备案并已批准，请问购买该文号支付的款项怎么处理？个人认为：进无形资产，因该批准文号没有明确的使用限，故参照税法的相关规定，按 10 进行摊销。

回答人：chenyiwei
回复 yahmm 的帖子
药品批文一般是不能直接买卖的。在实务中对药品批文的转让通常是以股权转让的形式完成的。所以还请关注药品批文转让是否具有合法性。
如果采用股权转让的方式，则在购买方的合并报表中，通常会把取得的药品批文确认为一项无形资产（即将出台的解释 5 号中对非同一控制下企业合并中如何确认被购买方的无形资产会有进一步说明）。该无形资产的摊销年限应当等于该药品的预计生产年限。在进行资产减值测试时，应把该药品批文与该药品生产设备作为一个资产组计算可收回金额。

提问人：yahmm 时间：2012-06-28 15:17:49
回复 chenyiwei 的帖子
谢谢版主，双方并没有签定批文的买卖协议，只是签定了支付原持有人变更使用人和所有人时所需费用的，当然这个费用有点大，我想一次进费用是不是更合理些

回答人：chenyiwei
如果这个交易在法律形式上并无违法之处，并且可以对未来经济利益流入有较大信心的，可以确认为一项无形资产。

提问人：胖胖虎 时间：2012-06-28 16:03:08
回复 chenyiwei 的帖子
我印象中行政这种行政许可不可以转让，实物中一般你如果想取得生产该类药物的行政许可的话可以通过兼并这家企业，然后通过向这家企业注入资金，然后打着他们的招牌生产该类药物。这样变相取得这种行政许可，因为如果自己去政府通过申请等正常程序取得的话周期很长，一般企业等不起

回答人：chenyiwei
是这样。通常要以股权作为转让的媒介。有时甚至转让方要求持有该批文的企业剥离全部经营性资产和负债，只保留一个净壳。这种情况应与购买不构成业务的上市公司净壳类似，可参考类似原则处理。

提问人：qjr1124 时间：2012-06-28 17:57:35
回复 chenyiwei 的帖子
此股权购买是否是达到控制意义？

回答人：chenyiwei
通常会要求控制，否则收购此类空壳股权没有意义。